【裁判字號】    97,抗,805
【裁判日期】    970530
【裁判案由】    假處分
【裁判全文】
臺灣高等法院民事裁定                   97年度抗字第805號
    抗  告  人  甲○○
上列抗告人因與臺灣土地銀行股份有限公司間假處分事件，對於
中華民國97年4月2日臺灣板橋地方法院97年度裁全字第2078號裁
定提起抗告，本院裁定如下：
    主      文
抗告駁回。
抗告訴訟費用新臺幣壹仟元由抗告人負擔。
    理      由
一、按民事訴訟法第532條規定，債權人就金錢以外之請求因請
    求標的之現狀變更，有日後不能強制執行，或甚難強制執行
    之虞，欲保全強制執行者，得聲請假處分。又假處分係保全
    強制執行方法之一種，原為在本案請求尚未經判決確定以前
    ，預防將來債權人勝訴後，因請求標的之現狀變更，有日後
    不能強制執行或甚難執行之虞者而設，至債權人聲請假處分
    所主張之權利，債務人對之有所爭執者，應於現在或將來有
    訴訟繫屬時，請求法院為本案之判決，以資解決，尚非聲請
    假處分時，先應解決之問題（參照最高法院69年臺抗字第72
    號判例）。
二、查相對人臺灣土地銀行股份有限公司主張原裁定附表所示不
    動產（下稱系爭不動產）原為第三人邱彥霖（原名邱彥文）
    所有，因邱彥霖擔任訴外人邱欽吉之連帶保證人向其借款，
    嗣邱欽吉未依約按期償付本息暨繳納違約金，尚欠其新台幣
    （下同）212,147元未清償，其依法通知連帶保證人邱彥霖
    ，邱彥霖為逃避追償，竟於民國97年2月20日將系爭不動產
    贈與其母親（即抗告人），並於同年月26日移轉登記，害及
    其債權，其依法得聲請撤銷其等贈與及移轉行為。茲為避免
    抗告人再為不利之處分，日後恐有難以執行之虞，故為保全
    日後之強制執行，爰依民事訴訟法第532條及第533條準用第
    524條第1項之規定，願供擔保聲請准許假處分等語，並提出
    借據、客戶往來帳戶查詢單、土地及建物謄本為證，經原法
    院准其供擔保後得為假處分，核無不合。
三、抗告人抗告意旨謂：其為邱彥霖之母親，系爭不動產本即其
    所有，非邱彥霖所贈與，其曾欲代償與相對人臺灣土地銀行
    股份有限公司，相對人卻要求高額訴訟費用亦須清償云云，
    ，惟此爭執尚非假處分程序所須審究，抗告人據以對原裁定
    聲明不服，求予廢棄，為無理由，爰裁定如主文。
中    華    民    國    97    年    5     月    30    日
                    民事第九庭
                        審判長法  官 黃熙嫣
                              法  官 林玲玉
                              法  官 陳玉完
正本係照原本作成。
本裁定除以適用法規顯有錯誤為理由，並經本院許可外，不得再
抗告。如提起再抗告，應於收受後10日內委任律師為訴訟代理人
向本院提出再抗告狀。並繳納再抗告費新台幣１千元。
中    華    民    國    97    年    5     月    30    日
                              書記官 鎖瑞嶺


司法院資訊處製作；財團法人民間司法改革基金會備份。
